臺灣板橋地方法院民事判決　　　　　　　 94年度訴字第518號
原　　　告　聯成化學科技股份有限公司
法定代理人　乙○○
訴訟代理人　丙○○
　　　　　　甲○○
被　　　告　富順興業股份有限公司
法定代理人　丁○○
上列當事人間給付貨款事件，本院於中華民國94年6 月27日言詞
辯論終結，判決如下：
    主  文
被告應給付原告新臺幣貳佰貳拾壹萬壹仟零柒拾陸元，及自民國
九十四年四月五日起至清償日止，按年息百分之五計算之利息。
訴訟費用由被告負擔。
本判決第一項於原告以新臺幣柒拾肆萬元為被告供擔保後，得假
執行。但被告如於執行標的物拍定、變賣或物之交付前，以新臺
幣貳佰貳拾壹萬壹仟零柒拾陸元為原告預供擔保，或將請求標的
物提存，得免為假執行。
　　事實及理由
一、程序方面：被告未於最後言詞辯論期日到場，核無民事訴訟
    法第386 條各款所列情形，爰依原告之聲請，由其一造辯論
    而為判決。
二、原告主張：被告於民國92年3月至4月間向原告陸續購買鄰苯
　　二甲酸二辛脂（ＤＯＰ），付款方式採交貨當月月底結帳30
    天時付款（即月結30天），經原告依約交貨後，被告於92年
    3月收貨之貨款為新臺幣（下同）1,512,641 元，應於92年4
    月30日付款，另被告於92年4月收貨之貨款為698,435元，應
    於92年5月31日付款，計為2,211,076元（含稅），詎被告未
    依約付款，並於92年7月1日以函通知原告，請原告將被告所
    欠之上開貨款以約三成（即僅付666,300 元）之方式付款解
    決，實非原告所能接受，原告乃於93年12月7 日以存證信函
    催告被告儘速出面協商，提出合理償債計劃，被告亦避不出
    面，爰依買賣關係訴請被告給付貨款及法定遲延利息等語。
    併為聲明：(一)被告應給付原告2,211,076 元，及自94年4月5
    日起至清償日止，按年息百分之五計算之利息。(二)原告願供
    擔保，請准宣告假執行。
三、被告未於最後言詞辯論期日到場，據其以前辯論。其陳述略
    稱：原告早於92年3、4月間即向被告請求貨款，卻遲至94年
    3 月22日始向  鈞院起訴，而被告於94年4月4日始收受原告
    之起訴書，已逾2 年之時效期間，被告自得拒絕給付等語，
    資為抗辯。併為答辯聲明：(一)原告之訴駁回。(二)如受不利判
    決，被告願供擔保，請准宣告免為假執行。
四、原告主張之事實，已據其提出與所述相符之存證信函、被告
    92年7月1日函各1 份、發貨單7 紙、對帳單2 張為證，且為
    被告所不爭執，堪信實在。
五、被告辯稱：原告早於92年3、4月間即向被告請求貨款，卻遲
    至94年3 月22日始向  鈞院起訴，而被告於94年4月4日始收
    受原告之起訴書，已逾2 年之時效期間，被告自得拒絕給付
    云云。經查：
    (一)按「商人、製造人、手工業人所供給之商品及產物之代價
      ，其請求權因2 年間不行使而消滅。」、「消滅時效，自
      請求權可行使時起算。」、「消滅時效，因承認而中斷。
      」、「時效中斷者，自中斷之事由終止時，重行起算。」
      ，民法第127條第8款、第128條前段、第129條第1項第2款
      、第137條第1項定有明文。又承認為觀念通知，因義務人
      一方之行為即得成立，只須債務人承認債權人之請求權存
      在，即生中斷時效之效力，不因和解未能成立而受影響。
    (二)查被告於92年3月至4月間向原告陸續購買上開鄰苯二甲酸
      二辛脂（ＤＯＰ），其付款方式係採交貨當月月底結帳30
      天時付款（即月結30天），即被告於92年3 月收貨之貨款
      1,512,641 元，應於92年4月30日付款；另被告於92年4月
      收貨之貨款698,435元，應於92年5月31日付款等情，已如
      前述。核原告對於被告之上開貨款請求權，屬商人所供給
      之商品之代價，依民法第127條第8款規定，其請求權因2
      年間不行使而消滅。又原告係於94年3 月22日向本院提起
      本件訴訟，訴請被告給付上開貨款等情，亦有原告之民事
      起訴狀（其上蓋有本院收狀戳記及收狀日期94年3 月22日
      上午）1 份（見本院卷第3至5頁）附卷可稽，且為兩造所
      不爭執，亦堪信屬實。被告雖辯稱：原告於92年3、4月間
      即向被告請求貨款等語，並提出原告向被告請款之統一發
      票6 張為證。惟查，被告此部分所辯，縱使為真，亦僅係
      原告依約為結帳之手續而已，實際上原告對於被告之上開
      貨款請求權，應分別於92年4月30日及92年5月31日始可行
      使，依民法第128 條前段規定，其請求權之時效期間應各
      自92年4月30日、92年5月31日起算，並非自92年3、4月間
      即起算。從而，原告於94年3 月22日向本院起訴，請求被
      告給付上開貨款，顯尚未逾2 年之時效期間。至被告係於
      何時始收受原告之起訴書，則與時效期間之計算無涉。
    (三)原告主張：被告於92年7月1日以函通知原告，請原告將被
    　告所欠之上開貨款以約三成（即僅付666,300 元）之方式
    　付款解決，並於該函之說明欄二、第5 行載明：「積欠
    　貴公司（即原告）新臺幣（下同）貳佰貳拾貳萬壹仟元之
    　貨款，．．之歉意。」等語，被告已承認積欠原告本件之
      貨款等情，有被告92年7月1日函1 份（見本院卷第52、53
      頁）為證，且為被告所不爭執，堪信實在。則本件更退一
      步言之，縱認原告於94年3 月22日向本院起訴，請求被告
      給付上開貨款，已逾2 年之時效期間屬實，亦因被告已於
      92年7 月間以函通知原告，向原告承認其積欠原告本件之
      貨款，而使原本進行中之消滅時效，因承認而中斷，依民
      法第137條第1項規定，應重行起算2 年之時效期間，而未
      逾2 年之時效期間。
    (四)基上，本件貨款請求權之時效期間應各自92年4月30日、9
      2年5月31日起算，原告於94年3 月22日向本院起訴，請求
      被告給付上開貨款，顯尚未逾2 年之時效期間。至被告係
      於何時始收受原告之起訴書，則與時效期間之計算無涉。
      更退一步言之，縱認原告於94年3 月22日向本院起訴時，
      已逾2 年之時效期間屬實，亦因被告已於92年7 月間以函
      通知原告，向原告承認其積欠原告本件之貨款，而使原本
      進行中之消滅時效，因承認而中斷，依民法第137條第1項
      規定，應重行起算2 年之時效期間，而未逾2 年之時效期
      間。準此，原告主張：依買賣關係訴請被告給付貨款2,21
      1,076 元等語，洵屬有據，應予准許。被告辯稱：原告之
      上開貨款請求權，已逾2 年之時效期間，被告自得拒絕給
      付云云，洵有誤會，要不足採。
六、按「遲延之債務，以支付金錢為標的者，債權人得請求依法
    定利率計算之遲延利息。」、「應付利息之債務，其利率未
    經約定，亦無法律可據者，週年利率為百分之五。」，民法
    第233條第1項前段及第203 條定有明文。從而，原告依買賣
    之法律關係，請求被告給付2,211,076 元，及自遲延之94年
    4月5日起至清償日止，按年息百分之五計算之法定遲延利息
    ，為有理由，應予准許。
七、兩造分別陳明願供擔保請准宣告假執行或免為假執行，經核
    並無不合，爰各酌定相當之擔保金額，予以准許。
八、本件事證已臻明確，兩造其餘攻擊、防禦方法及舉證，經本
　　院審酌後，認對於判決結果均無影響，爰不一一論述，併此
　　指明。
據上論結，本件原告之訴為有理由，依民事訴訟法第385條第1項
前段、第78條、第390條第2項、第392條，判決如主文。
中　　華　　民　　國　　94　　年　　7 　　月　　20　　日
                  民事第一庭    法  官  楊千儀
以上正本證明與原本無異。
如對本判決上訴，須於判決送達後20日內向本院提出上訴狀（需
按他造人數附繕本）。
中　　華　　民　　國　　94　　年　　7 　　月　　20　　日
                              　書記官　簡青根
